臺灣屏東地方法院刑事判決　　　　　95年度易字第627、854號
公　訴　人　臺灣屏東地方法院檢察署檢察官
被　　　告　潘玉琴
　　　　　　　　　　（現於臺灣高雄女子監獄戒治中）
被　　　告　甲○○
上列被告因竊盜案件，經檢察官提起公訴（95年度偵字第5510號
）及追加起訴（95年度偵字第7117、7488號），經本院合併審理
，判決如下：
    主  文
甲○○、潘玉琴共同踰越安全設備竊盜，甲○○累犯，處有期徒
刑壹年貳月，潘玉琴處有期徒刑壹年。
    事  實
一、甲○○曾因竊盜罪，經本院以91年度易字第231 號判處有期
    徒刑3 年確定，並於民國95年1 月15日縮刑執行完畢。猶不
    思悔改，夥同其妻潘玉琴，共同基於意圖為自己不法所有之
    犯意聯絡，於95年9 月7 日16時30分許，由甲○○駕駛借來
    之車牌號碼F6—3729號自小貨車（車主李俊良）搭載潘玉琴
    ，一同前往屏東縣竹田鄉○○村○○路48號李泳璋所承租之
    養豬場後方空地，利用當時下大雨無人注意之際，甲○○自
    養豬場籬笆下缺損之空隙，爬入該養豬場內（起訴事實誤載
    為破壞養豬場籬笆），徒手竊取該養豬場之生鐵圍欄共34片
    ，得手後從上開空隙推出至後方空地，潘玉琴則在養豬場後
    方空地把風，之後與甲○○合力將生鐵圍欄搬運上車，嗣於
    同日17時45分許，李泳璋之員工楊森盛發現上情，乃緊急通
    知李泳璋，李泳璋見潘玉琴與甲○○正在搬運生鐵圍欄上車
    ，乃從其養豬場籬笆跳下，甲○○見狀急欲駕駛上開貨車逃
    離，李泳璋遂上前搶得上開貨車之鑰匙並拔下，惟甲○○則
    趁隙從附近檳榔園涉水逃離，嗣為警方據報前往現場處理，
    當場查獲潘玉琴及上開貨車，扣得上開貨車上之生鐵圍欄24
    片及地上生鐵圍欄10片（均已發還被害人）。
二、案經屏東縣警察局潮州分局報請及臺灣屏東地方法院檢察署
    檢察官自動檢舉偵查起訴。
    理  由
一、訊據被告甲○○對於其下手竊盜之犯罪事實固不諱言，惟堅
    稱僅其1 人下手行竊云云，被告潘玉琴則矢口否認有上開竊
    盜犯行，辯稱：是和甲○○去該處釣魚，不知道甲○○要去
    行竊，也沒有幫忙搬生鐵圍欄云云。經查：
(一)證人即被害人李泳璋於本院審理中具結證稱：是員工楊森盛
    跟我說有人在偷拆豬舍的生鐵圍欄，我趕到時看到潘玉琴、
    甲○○（當庭指認）在搬，有的已經搬到車上，我追過去，
    我在車外面先捉到女的（指潘玉琴），男的（指甲○○）要
    開車走，我的員工控制女的行動，當時我們有三人，還有一
    位是另一員工叫陳文彬，我去搶小貨車的鑰匙，我搶到鑰匙
    ，男的就下車逃走，我就叫女的上車等警察處理等語（本院
    卷71頁），於偵查中亦結證稱：當時潘玉琴跟一個男的在搬
    養豬的柵欄到車上去等語（95年度偵字第5510號偵查卷第28
    頁），證人即至現場處理之員警葉亮禮復於本院審理中具結
    供證：潘玉琴被查獲時有說她有幫忙搬生鐵圍欄等語（本院
    卷第59頁背面），參以被告潘玉琴於警詢中確自承：有幫忙
    搬2 片鐵材等情（警卷第5 頁），足認被告潘玉琴確有幫忙
    搬運生鐵圍欄之事實。
(二)被告潘玉琴於警詢及偵查中皆謊稱：行竊者係綽號「阿忠」
    的男子云云，迄檢察官循線查知作案者係甲○○時，才改口
    稱是甲○○下手行竊，苟被告確無下手竊取財物，理應於查
    獲時據實以告，俾能傳訊甲○○到庭供述，以還其清白，焉
    有虛構姓名，使其喪失進一步查證，還其清白之機會。再被
    告潘玉琴辯稱：係至該處釣魚云云，然證人葉亮禮於本院審
    理中供證：查獲當時潘玉琴手中並未拿著釣竿等語（本院卷
    第59頁背面）；證人李泳璋亦到庭供證：當時他們（指被告
    2 人）在搬生鐵圍欄，沒有在釣魚等語（本院卷第71頁背面
    ），足見被告潘玉琴所辯釣魚之情，顯不實在。被告潘玉琴
    係甲○○之配偶，2 人同往該處，復幫忙甲○○搬運生鐵圍
    欄至所駕駛之自小貨車上，若謂其全然不知情，孰能置信。
    是其與甲○○間有犯意聯絡及行為分擔，堪予認定。
    綜上，被告2 人所辯，洵屬卸責迴護之詞，俱不足採。此外
    ，復有贓物認領保管單1 紙附卷可稽。事證明確，被告2 人
    犯行均堪認定。
二、按養豬場之籬笆，具有防止盜賊之功能，自屬安全設備之一
    種，被告甲○○自籬笆下缺損之空隙爬入養豬場內行竊，即
    係踰越安全設備竊盜。是核被告2 人所為，均係犯刑法第
    321 條第1 項第2 款之踰越安全設備竊盜罪。公訴事實認定
    被告係破壞養豬場籬笆侵入云云，然證人李泳璋已到庭供證
    ：籬笆本來就被破壞，不是當天被破壞的等情（本院卷第71
    頁背面），被告甲○○復供稱：是自籬笆下缺損之空隙爬入
    養豬場內等語，是公訴事實容有誤認，應予更正。被告2 人
    間有犯意聯絡及行為分擔，皆為共同正犯。被告甲○○曾因
    竊盜罪，經本院以91年度易字第231 號判處有期徒刑3 年確
    定，並於95年1 月15日縮刑執行完畢，有臺灣高等法院被告
    前案紀錄表在卷可考，其於執行完畢後，5 年以內故意再犯
    有期徒刑以上之罪，應依刑法第47條第1 項規定論以累犯，
    並加重其刑。審酌被告甲○○素行不佳，復再犯本案，行為
    誠屬不該，惟念其犯後坦認犯行，態度尚佳，及被告潘玉琴
    雖於本案並非居於主導地位，然自始執詞辯解，並無悔意，
    浪費司法審判資源，量刑不宜過輕等一切情狀，分別量處如
    主文所示之刑，以資懲儆。
據上論斷，應依刑事訴訟法第299 條第1 項前段，刑法第28條、
第321 條第1 項第2 款、第47條第1 項，判決如主文。
本案經檢察官林吉泉到庭執行職務。
中　　華　　民　　國　　96　　年　　4 　　月　　30　　日
                  刑事第三庭 審判長 法  官  吳永宋
                                    法  官  林雅莉
                                    法  官  趙家光
以上正本證明與原本無異。
如不服本判決應於收受本判決送達後十日內向本院提出上訴書狀，
其未敘述上訴理由者，並得於提起上訴後十日內向本院補提理由
書狀（均須按他造當事人之人數附繕本）「切勿逕送上級法院」
中　　華　　民　　國　　96　　年　　4 　　月　　30　　日
                                    書記官  陳勃諺
附錄本案論罪科刑條文
中華民國刑法第321條第1項第2款
犯竊盜罪而有左列情形之一者，處 6 月以上、 5 年以下有期徒
刑：
二  毀越門扇、牆垣或其他安全設備而犯之者。
